臺灣屏東地方法院刑事判決              100年度易字第601號
公  訴  人  臺灣屏東地方法院檢察署檢察官
被      告  郭明興
上列被告因違反毒品危害防制條例案件，經檢察官提起公訴（10
0 年度毒偵字第606 號），被告於準備程序就被訴事實為有罪之
陳述，本院合議庭裁定由受命法官獨任進行簡式審判程序，並予
判決如下：
    主  文
郭明興施用第二級毒品，累犯，處有期徒刑陸月，如易科罰金，
以新臺幣壹仟元折算壹日；扣案之藥鏟壹支沒收。
    事  實
一、郭明興前曾於民國96年間因施用毒品案件，經本院以96年度
    毒聲字第53號裁定送觀察、勒戒後，認無繼續施用毒品之傾
    向，於96年4 月10日觀察、勒戒執行完畢釋放，由臺灣屏東
    地方法院檢察署檢察官以96年度毒偵字第354 號不起訴處分
    確定。又於97年間因施用毒品案件，經本院以97年度簡字第
    1686號判決判處有期徒刑3 月確定，於98年3 月26日執行完
    畢。再於98年間因施用毒品案件，經本院以98年度簡字第72
    7 號判決判處有期徒刑5 月確定，於98年12月22日執行完畢
    。詎仍不知悔改，仍基於施用第二級毒品甲基安非他命之犯
    意，於100 年3 月7 日13時許，在屏東縣新園鄉○○村○○
    路52號住處內，以將甲基安非他命置入玻璃球內，用火燃燒
    烤成煙狀後，再吸食其煙霧之方式，施用第二級毒品甲基安
    非他命1 次。嗣於100 年3 月8 日下午2 時20分許，在其上
    址住處內，為警持搜索票搜索時而查獲，並扣得藥鏟1 支。
    復徵得其同意後採尿送驗，結果檢出甲基安非他命陽性反應
    ，始查悉上情。
二、案經屏東縣政府警察局東港分局報請臺灣屏東地方法院檢察
    署檢察官偵查起訴。
    理  由
一、本件被告郭明興所犯係死刑、無期徒刑或最輕本刑為3 年以
    上有期徒刑以外之罪，亦非屬臺灣高等法院管轄第一審之案
    件，其於準備程序中就被訴事實為有罪陳述，經本院告知簡
    式審判程序之旨，並聽取當事人意見後，本院合議庭依刑事
    訴訟法第273 條之1 第1 項為裁定，由受命法官獨任進行簡
    式審判程序。又簡式審判程序之證據調查，依刑事訴訟法第
    273 條之2 規定，不受同法第159 條第1 項審判外陳述排除
    之限制；再被告對於卷內各項證據亦不爭執證據能力，復無
    事證顯示有何違法取得或類此瑕疵之情，故卷內所列各項證
    據，自均有證據能力，合先敘明。
二、上揭犯罪事實，業據被告郭明興於本院審理中坦承不諱，其
    尿液經送驗結果呈甲基安非他命陽性反應等情，亦有屏東縣
    政府警察局東港分局辦理毒品危害防制條例案尿液送檢人真
    實姓名對照表、臺灣檢驗科技股份有限公司濫用藥物尿液檢
    驗報告各1 份及採證照片5 張在卷可稽，上述鑑驗結果，係
    檢驗機關本於專業知識及以精密儀器或科學檢驗方法所得之
    結論，自可憑信。是認被告就上開施用毒品之任意性自白與
    事實相符，堪採信為證據。從而本件罪證明確，被告犯行洵
    足認定，應依法論科。
三、查93年修正施行之毒品危害防制條例就施用毒品者，祇於「
    初犯」及「5 年後再犯」二種情形，有其追訴條件之限制，
    即須於初犯經觀察、勒戒或強制戒治釋放後，5 年內均無施
    用毒品之行為，始能認其前所實施之觀察、勒戒或強制戒治
    已足遮斷毒癮，而得於5 年後再犯時，再予適用初犯之規定
    ，重行觀察、勒戒等程式。倘5 年內已經再犯，被依法追訴
    處罰，縱其第3 次（或第3 次以上）施用毒品之時間在初犯
    釋放5 年以後，即與「5 年後再犯」之情形有別，且因已於
    「5 年內再犯」，顯見其再犯率甚高，原實施觀察、勒戒或
    強制戒治，已無法收其實效，而無5 年戒斷期之存在，自無
    再經觀察、勒戒及強制戒治之必要，應由檢察官逕行起訴（
    最高法院95年度台非字第59號、第65號判決意旨、95年度第
    7 次刑庭會議決議意旨參照）。本件被告於觀察勒戒執行完
    畢後5 年內業有如事實欄所示施用毒品案件之論罪科刑紀錄
    ，有臺灣高等法院被告前案紀錄表1 份在卷可查，參諸前揭
    判決及決議意旨，自無再經觀察、勒戒及強制戒治之必要，
    本院自應依法就被告本次施用毒品之犯行予以論罪科刑，併
    予敘明。
四、按甲基安非他命屬毒品危害防制條例第2 條第2 項第2 款規
    定之第二級毒品，依法不得持有及施用，故核被告所為，係
    犯毒品危害防制條例第10條第2 項之施用第二級毒品罪。被
    告施用前之持有第二級毒品之低度行為，為其施用第二級毒
    品之高度行為所吸收，不另論罪。再以被告前有如事實欄所
    示之科刑及執行情形，有臺灣屏東地方法院檢察署刑案資料
    查註紀錄表、臺灣高等法院被告前案紀錄表各1 份附卷足憑
    ，其於刑之執行完畢後5 年內，故意再犯本件有期徒刑之罪
    ，為累犯，應依刑法第47條第1 項加重其刑。爰審酌被告前
    已因施用毒品犯行經觀察勒戒及刑之執行，竟仍故態復萌，
    復行施用毒品不輟，無視於毒品對於自身健康之戕害及國家
    對於杜絕毒品犯罪之禁令，惟衡酌施用毒品係屬自戕行為，
    犯罪手段尚屬平和，亦未因此而危害他人，所生損害尚非鉅
    大，且被告於犯後於本院審理時坦承犯行，尚見悔意之犯罪
    後態度，另施用毒品者均有相當程度之成癮性及心理依賴，
    其犯罪心態與一般刑事犯罪之本質並不相同，應側重適當之
    醫學治療及心理矯治為宜等一切情狀，爰量處如主文所示之
    刑及諭知易科罰金之折算標準。至扣案之藥鏟1 支，係被告
    所有，且係供其施用第二級毒品之用等情，亦經被告供承明
    確，應依刑法第38條第1 項第2 款予以沒收，併予敘明。
據上論斷，應依刑事訴訟法第273 條之1 第1 項、第299 條第1
項前段，毒品危害防制條例第10條第2 項，刑法第11條、第47條
第1 項、第41條第1 項前段、第38條第1 項第2 款，判決如主文
。
本案經檢察官許英輝到庭執行職務
中    華    民    國   100    年    7     月    12    日
                  刑事第四庭    法  官  李謀榮
以上正本證明與原本無異。
如不服本判決應於收受判決後10日內向本院提出上訴書狀，並
應敘述具體理由；其未敘述上訴理由者，應於上訴期間屆滿後
20日內向本院補提理由書（均須按他造當事人之人數附繕本）
「切勿逕送上級法院」。
中    華    民    國   100    年    7     月    12    日
                                書記官  蔡進吉
附錄本案所犯法條全文
毒品危害防制條例第10條
施用第一級毒品者，處6 月以上5 年以下有期徒刑。
施用第二級毒品者，處3 年以下有期徒刑。